【裁判字號】    89,婚,295
【裁判日期】    890425
【裁判案由】    離婚
【裁判全文】
臺灣板橋地方法院民事判決  八十九年婚字第二九五號
  原      告  丙○○
  訴訟代理人  乙○○律師
  被      告  甲○○  住台北縣新莊市○○路八九九巷十八號三樓
右當事人間離婚事件，本院判決如左：
    主      文
准原告與被告離婚。
訴訟費用由被告負擔。
    事    實
甲、原告方面：
  一、聲明：求為判決如主文所示。
  二、陳述：
（一）兩造於民國六十二年間結婚，並育有長子陳盛昌、次子陳榮昌。婚後雙方共同
      經營買賣豬肉生意，有關經濟進出皆以原告之名義開立支票，然經營買賣所得
      與所開出支票金額無法取得平衡，為此曾因存款不足遭退票，致原告被通緝。
      而被告本身又有酗酒及簽賭六合彩惡習，且酒後不讓原告睡覺，原告曾好言相
      勸，盼被告以家庭為重，然被告仍我行我素。原告因無法承受心理上之壓力，
      於七十八年六月三十日搬回娘家居住，並以工作所得獨立償還債權人。原告係
      在票據法尚未修正前因跳票遭通緝，原告替被告擔罪，詎被告竟不顧夫妻之情
      ，於原告離家後，報警告知原告工作場所逮捕原告。
（二）按結婚之目的在營夫妻共同永久生活為目的，自應以誠摯情感為基礎，互相扶
      持，始克有成。倘反其道而行，長此以往，將誤終生。兩造分居迄今已逾九年
      ，感情已失，且七十八年七月間，被告曾攜帶汽油至原告娘家鬧事，揚言同歸
      於盡，被告之不理性行為，導致兩造感情破裂無法回復，顯難維持婚姻關係，
      為此依民法第一千零五十二條第二項規定訴請裁判離婚。
  三、證據：提出戶籍謄本乙份及債權清冊影本乙份為證，並聲請訊問證人即兩造之
      子陳盛昌、陳榮昌。
乙、被告方面：
  一、聲明：原告之訴駁回。
  二、陳述：原告於七十八年六月三十日無故離家，期間被告一直尋找原告，並請原
      告返家，但原告僅於七十九年二月間回家居住三天後，就藉口要拿衣服回來而
      一去不返，之後更自動將戶籍遷出。被告並無毆打原告，或不讓原告回家，亦
      無欠繳房租及簽賭六合彩，事實上是因為被告將辛苦工作積蓄一千多萬元透過
      原告交給岳父，但是錢都被倒了，以致兩造感情失和，時有口角，原告才負氣
      離家的。
    理    由
一、兩造係夫妻，有原告提出戶籍謄本可據。原告主張被告婚後沾染簽賭六合彩及酗
    酒惡習，且酒後不讓原告睡覺，原告因無法承受心理上之壓力，於七十八年六月
    三十日搬回娘家居住，詎被告於七十八年七月間竟攜帶汽油至原告娘家鬧事，揚
    言同歸於盡，被告之不理性行為，更導致兩造感情破裂，分居迄今逾九年之事實
    ，業據證人即兩造之子陳盛昌、陳榮昌到場證明屬實，被告對於兩造分居迄今逾
    九年及曾攜帶汽油至原告娘家滋事之事實亦不爭執。應堪信原告之主張為真實。
二、按婚姻乃一男一女之兩性結合，以組織家庭，共同生活為目的。故如有足以破壞
    共同生活或難以維持共同生活之情事發生，允宜許其離婚以消滅婚姻關係。民國
    七十四年六月三日修正公布之民法親屬編，就裁判離婚之原因增設民法第一千零
    五十二條第二項規定：「有前項以外之重大事由，難以維持婚姻者，夫妻之一方
    得請求離婚。但其事由應由夫妻之一方負責者，僅他方得請求離婚」，乃關於夫
    妻請求裁判離婚事由之概括規定，其目的在使夫妻請求裁判離婚之事由較富彈性
    ，是夫妻間苟已發生足使「婚姻難以維持之重大事由」，縱不符同條第一項所列
    各款情形，自仍得依上開第二項規定訴請離婚。本件原告於七十八年六月三十日
    因不堪被告經常酗酒，且於酒後回家鬧事，影響原告及子女正常生活作息，並有
    簽賭六合彩不良行為而離家，被告雖有意挽回，然使用方法不當，或攜帶汽油至
    原告娘家茲事，或強拉原告返家，適足以加深兩造婚姻之裂痕，以致分居狀態繼
    續至今逾九年，徒有夫妻之名而無夫妻之實，雙方感情破裂，顯無回復共同生活
    之可能，實已構成婚姻難以維持之重大事由，且應由被告負責。依上開說明，原
    告據以請求裁判離婚，於法並無不合，應予准許。
三、本案事證已臻明確，兩造其餘主張陳述及所提之證據，均毋庸再予審酌，附此敘
    明。
四、結論：本件原告之訴為有理由，並依民事訴訟法第七十八條，判決如主文。
中      華      民      國    八十九    年      四      月    二十五    日
                                    臺灣板橋地方法院家事法庭
~B法      官  許月珍
右為正本係照原本作成
如對本判決不服須於判決送達後二十日內向本院提出上訴狀
中      華      民      國    八十九    年      四      月    二十六    日
~B法院書記官  吳柏慶


司法院資訊處製作；財團法人民間司法改革基金會備份。
